臺灣高等法院臺南分院刑事判決
　　　上　訴　人
　　　即　被　告　甲　○　○
　　　指定辯護人　本院公設辯護人　乙　○　○
右上訴人即被告因違反槍砲彈藥刀械管制條例等案件，不服臺灣臺南地方法院九十二
年度訴字第一二二三號中華民國九十二年十二月二十六日第一審判決（起訴案號：臺
灣臺南地方法院檢察署九十二年度偵字第二０七五、二０八八號），提起上訴，本院
判決如左：
      主      文
原判決撤銷。
甲○○未經許可寄藏可發射子彈具有殺傷力之改造玩具手槍，累犯，處有期徒刑壹年
貳月，併科罰金新臺幣參萬元，罰金如易服勞役，以新台幣玖佰元即銀元參佰元折算
壹日。扣案之仿ＧＬＯＣＫ１７型改造玩具手槍壹枝（槍枝管制編號：000000
0000號、含彈匣壹個）沒收。又持有第二級毒品，累犯，處有期徒刑參月，扣案
ＭＤＭＡ肆顆沒收銷燬之，應執行有期徒刑壹年肆月，併科罰金新臺幣參萬元，罰金
如易服勞役，以新台幣玖佰元即銀元參佰元折算壹日，扣案之仿ＧＬＯＣＫ１７型改
造玩具手槍壹枝（槍枝管制編號：0000000000號、含彈匣壹個）沒收；Ｍ
ＤＭＡ肆顆沒收銷燬之。
      事      實
一、甲○○於民國（下同）九十年間曾因違反著作權法案件，經台灣士林地方法院判
    處有期徒刑三月確定，於九十一年五月十三日易科罰金執行完畢，仍不知悔改，
    於九十二年一月二十三日凌晨，在台南縣永康市良美町大樓地下室某一ＰＵＢ內
    ，以新台幣（下同）二千五百元之代價，向真實姓名年籍不詳綽號「偉仔」者，
    購買第二級毒品ＭＤＭＡ（俗稱搖頭丸）四顆（起訴書誤載十四顆，經公訴人於
    原審準備程序當庭更正）並持有之。復於同日凌晨，在台南市○○街二二五巷五
    號四樓十八室居住處，受年籍不詳綽號「慶仔」之成年男子之託，未經許可，為
    其寄藏黑色具殺傷力之仿ＧＬＯＣＫ１７型改造手槍一枝（槍枝管制編號：00
    00000000號，含彈匣一個及未具殺傷力之子彈十顆），嗣經警於九十二
    年一月二十九日晚間九時許，持原審核發之搜索票，在其上開住處執行搜索時查
    獲，並扣得前揭黑色具殺傷力之仿ＧＬＯＣＫ１７型改手槍一枝（含彈匣一個）
    、ＭＤＭＡ（俗稱搖頭丸）四顆。
二、案經行政院海岸巡防署海洋巡防總局第四海巡隊報告台灣台南地方法院檢察署檢
    察官偵查起訴。
      理      由
一、上訴人即被告甲○○（下稱被告）經合法傳喚，無正當理由於本院審理時未到庭
    ，據其前於本院準備程序時所陳，辯稱：伊有精神疾病，且是真實姓名不詳綽號
    「慶仔」之人拿東西（指上開槍枝等）寄放在伊那裡，伊不知道是什麼云云。
二、惟查：
（一）右揭事實，業據被告於原審審理中坦承不諱（見原審卷第三四頁），並有前開
      具殺傷力仿半自動手槍改造玩具手槍一枝〈含彈匣一個〉及ＭＤＭＡ四顆扣案
      可證，而該槍枝經送內政部警政署刑事警察局鑑定結果，認係仿ＧＬＯＣＫ１
      ７型半自動手槍製造之金屬玩具手槍（槍枝號管制編號0000000000
      ，含彈匣一個），更換土造金屬槍管改造而成之改造手槍，其機械性能良好，
      可擊發適用之子彈，認具殺傷力之事實，有該局九十二年四月十五日刑鑑字第
      ０九二００二六六六二號鑑驗通知書附卷可稽（見偵字第二０七五號卷第三四
      頁）；另ＭＤＭＡ四顆經送行政院衛生署管制藥品管理局鑑驗結果，均檢出Ｍ
      ＤＭＡ成份之事實，有該局管檢字第０九二００００九八八號檢驗成績書在卷
      可稽（見同上偵查卷第二二頁），被告之自白核與事實相符，事證已明。
（二）又查本件被告經本院函送行政院衛生署嘉南療養院就其精神鑑定，結果認被告
      於犯案當時之精神狀態，並未達心神喪失或精神耗弱之程度，即尚無對外界事
      務欠缺或減少知覺理會、判斷之能力，及其自由決定意思之能力完全喪失，或
      較一般人明顯減退之情形，有該療養院九十三年十二月一日嘉南般字第０九三
      ０００五七八六號鑑定報告書附卷可稽，自無從認被告行為時有何精神耗弱以
      上得減輕其刑之事由。況被告於警訊時亦直陳伊已將槍枝放置床上，適為警查
      獲，並有被告之女友馮玉亭於警訊中證述被告為警搜索之前有親眼目擊被告將
      彈匣內子彈卸下，隨手放在床上等情（見警訊卷第四頁至第六頁、第十三頁）
      ，且被告言語陳述明確，並無語無倫次，精神喪失或耗弱之情形。至被告所稱
      槍彈係綽號「慶仔」之人所寄放，伊願供出來源云云，經本院函請海岸巡防署
      巡防總局第四海巡隊協助查緝，亦無被告前往配合警方查察之結果查覆，且綽
      號「慶仔」之人真實姓名、年籍不詳，既無從查緝，自不符槍砲彈藥刀械管制
      條例所規定供出槍枝來源而查獲之減輕或免除其刑之規定，合併說明。
（三）綜上所述，被告上開所辯，無非事後卸責避就之詞，委不足採，本件事證明確
      ，被告之犯行洵堪認定，應予依法論科。
三、按ＭＤＭＡ係毒品危害防制條例第二條第二項第二款列管之第二級毒品，核被告
    所為，係違反槍砲彈藥刀械管制條例第十一條第四項未經許可寄藏其他可發射金
    屬或子彈之具有殺傷力之槍砲罪及毒品危害條例第十一條第二項持有第二級毒品
    罪。被告之寄藏前開槍枝（受託代為保管），其保管之本身之非法持有犯行，既
    係寄藏之當然結果，則就被告非法持有前開槍枝部分，不另論罪。被告前曾有如
    事實欄之前科並執行完畢，有台灣高等法院被告全國前案紀錄表一紙在卷可證，
    其於有期徒刑執行完畢五年內，再犯本件有期徒刑以上之罪，為累犯，依刑法第
    四十七條規定加重其刑。
四、原審以被告事證已臻明確，因予論罪科刑，固非無見，惟查（一）被告既係累犯
    ，原判決於論罪科刑欄內漏未引用刑法第四十七條，已有未洽；（二）原判決主
    文欄內諭知罰金易服勞役之折算標準竟誤以新台幣「玖佰參佰元」即銀元參佰元
    折算一日，亦有未妥；又被告於本院否認犯罪指摘原判決不當，雖不足採，惟原
    判決既有可議，自應由本院將原判決撤銷改判。爰併審酌被告犯罪之動機、目的
    、手段、所生危害、犯罪後曾罹憂鬱症（見警卷第八頁診斷証明書）及犯罪後態
    度等一切情狀，量處如主文第二項所示之刑，並諭知罰金部分如易服勞役之折算
    標準暨定其應執行之刑，以資懲儆。扣案之可發射金屬或子彈之具有殺傷力之改
    造玩具手槍一枝（含彈匣一個，槍枝管制編號0000000000）為違禁物
    ，依刑法第三十八條第一項第一款宣告沒收。另扣案第二級毒品ＭＤＭＡ四顆，
    不問屬於犯人與否，應依毒品危害條例第十八條第一項宣告沒收銷燬之。
五、被告經合法傳喚，無正當理由於本院審理時不到庭，爰不待其陳述逕行判決。
據上論結，應依刑事訴訟法第三百六十九條第一項前段、第三百六十四條、第三百七
十一條、第二百九十九條第一項前段，槍砲彈藥刀械管制條例第十一條第四項，毒品
危害防制條例第十一條第二項、第十八條第一項，刑法第十一條前段、第四十二條第
二項、第四十七條、第五十一條第五款、第三十八條第一項第一款，現行法規所定貨
幣單位折算新臺幣條例第二條，罰金罰鍰提高標準條例第二條，判決如主文。
本案經檢察官曾銘芳到庭執行職務。
中    華    民    國      九十四      年      三     月      十六       日
                                  臺灣高等法院臺南分院刑事第二庭
                                      審判長法官  葉    居    正
                                            法官  李    文    福
                                            法官  莊    俊    華
右正本證明與原本無異。
違反槍砲彈葯刀械管制條例罪部分如不服本判決應於收受本判決後十日內向本院提出
上訴書狀，其未敘述上訴理由者並得於提起上訴後十日內向本院補提理由書狀（均須
按他造、當事人之人數附繕本 )「切勿逕送上級法院」。
持有第二級毒品部分不得上訴。
                                      法院書記官  廖    明    娟
中    華    民    國      九十四      年      三     月      十七       日
附錄法條：
槍砲彈藥刀械管制條例第十一條：
未經許可，製造、販賣或運輸第四條第一項第一款所稱其他可發射金屬或子彈具有殺
傷力之各式槍砲者，處五年以上有期徒刑，併科新臺幣一千萬元以下罰金。
未經許可，轉讓、出租或出借前項所列槍砲者，處三年以上十年以下有期徒刑，併科
新臺幣七百萬元以下罰金。
意圖供自己或他人犯罪之用，而犯前二項之罪者，處無期徒刑或七年以上有期徒刑，
併科新臺幣一千萬元以下罰金。
未經許可，持有、寄藏或意圖販賣而陳列第一項所列槍砲者，處一年以上七年以下有
期徒刑，併科新臺幣七百萬元以下罰金。
第一項至第三項之未遂犯罰之。
毒品危害防制條例第十一條：
持有第一級毒品者，處三年以下有期徒刑、拘役或新臺幣五萬元以下罰金。
持有第二級毒品者，處二年以下有期徒刑、拘役或新臺幣三萬元以下罰金。
